【裁判字號】    94,訴,2221
【裁判日期】    950112
【裁判案由】    毒品危害防制條例
【裁判全文】
臺灣桃園地方法院刑事判決              94年度訴字第2221號
公  訴  人  台灣桃園地方法院檢察署檢察官
被      告  甲○○
                    （另案在臺灣屏東監獄執行中）
指定辯護人  本院公設辯護人  杜逸新
上列被告因違反毒品危害防制條例案件，經檢察官提起公訴（94
年度毒偵字第4692號），嗣經本院訊問被告後，被告自白犯罪，
檢察官聲請協商判決，經本院合議庭裁定由受命法官改依簡式審
判程序後為協商判決，本院判決如下：
    主  文
甲○○連續施用第一級毒品，累犯，處有期徒刑壹月肆月，扣案
之第一級毒品海洛因貳包（淨重0.21公克）沒收銷燬之。又連續
施用第二級毒品，處有期徒刑肆月。應執行有期徒刑壹年陸月，
扣案之第一級毒品海洛因貳包（淨重0.21公克）沒收銷燬之。
    事實及理由
一、犯罪事實：
（一）甲○○前因施用毒品案件，經本院以89年度毒聲字第6845
      號裁定送觀察、勒戒，因認有繼續施用毒品傾向，復經本
      院以89年度毒聲字第7718號裁定送強制戒治，嗣於民國91
      年7 月12日強制戒治期滿，由臺灣桃園地方法院檢察署檢
      察官以91年度戒偵字第564 號為不起訴處分確定；復因施
      用第一級毒品案件，經臺灣桃園地法院檢察署檢察官提起
      公訴並聲請強制戒治，經本院以92年度毒聲字第117 號裁
      定送強制戒治，並於92年6 月6 日以92年度訴字第650 號
      判決判處有期徒刑6 月，嗣經確定，強制戒治部分於93年
      1 月16日執行完畢；再因施用第一級毒品案件，經本院於
      93年3 月16日以93年度訴字第186 號判決判處有期徒刑8
      月，嗣經確定，二案接續執行，而於93年12月13日假釋出
      監，後於94年2 月8 日縮短刑期假釋期滿，有期徒刑所餘
      刑期內未經撤銷假釋，未執行之刑以已執行論。再因施用
      第一級毒品案件，本院於94年7 月21日以94訴字第967 號
      判處有期徒刑1 年4 月，嗣經確定。
（二）卻未戒除毒癮，於強制戒治執行完畢5 年內，復分別基於
      施用第一級及第二級毒品之概括犯意，分別自94年7 月22
      日起至同年9 月23日某時止，在桃園縣楊梅鎮○○○路○
      段94巷16弄2 號住處等處，連續施用第一級毒品海洛因及
      第二級毒品甲基安非他命各多次。於94年8 月16日下午2
      時30分許，在上揭住處為警查獲，並扣得海洛因2 包（淨
      重0.6 公克），嗣當日經檢察官交保候傳，其間迄至94年
      9 月23日止，仍承接前開概括犯意，連續施用第一級毒品
      海洛因及第二級毒品甲基安非他命，於94年9 月30日檢察
      官偵訊時坦認上開犯行。案經桃園縣政府警察局大溪分局
      報告臺灣桃園地方法院檢察署檢察官偵查起訴。
二、證據名稱：
（一）被告於檢察官訊問時及本院審理中之自白。
（二）桃園縣政府警察局大溪分局被採尿人姓名編號對照表、臺
      灣尖端先進生技醫藥股份有限公司濫用藥物檢驗報告各1
      紙。
（三）扣得之第一級毒品海洛因2 包（淨重0.21公克）、法務部
      調查局鑑定通知書1 紙。
三、本件被告已認罪，經檢察官與被告於準備程序達成協商之合
    意，其合意內容為：被告連續施用第一級毒品海洛因部分願
    受科處有期徒刑1 月4 月；連續施用第二級毒品甲基安非他
    命部分願受科處有期徒刑4 月，合併應執行有期徒刑1 年6
    月。經查，上開協商合意並無刑事訴訟法第455 條之4 第1
    項所列情形之一，檢察官聲請改依協商程序而為判決，本院
    爰不經言詞辯論，於協商合意範圍內為協商判決，合予敘明
    。
四、沒收：
    扣得之第一級毒品海洛因2 包（淨重0.21公克），應依毒品
    危害防制條例第18條第1 項前段規定，沒收銷燬之。
五、補充：
    至檢察官認被告係施用第二級毒品安非他命，然查安非他命
    、甲基安非他命固同屬安非他命類之中樞神經興奮劑，且俗
    名通常互為混用，惟2 者究係不同之第二級毒品，並以甲基
    安非他命為目前國內濫用最為嚴重，本件固無任何第二級毒
    品扣案，惟被告所施用者究係安非他命抑或甲基安非他命？
    仍得由其尿液代謝物質研判，經查：施用甲基安非他命之代
    謝最先是去N-甲基（N-demethylation）形 成安非他命，而
    施用甲基安非他命後，在正常尿液PH值情況下，24小時內，
    有43％服用劑量以甲基安非他命原態排出；另施用安非他命
    後24小時內，有30％以安非他命原態排出，20％經去氨基作
    用及氧化作用形成苯甲酸，2 ％經反應形成Norephedrine（
    參照行政院衛生署出版「物質濫用」、「常見濫用藥物檢驗
    方法彙編」2 書所載），如前所述，本件被告尿液經檢驗結
    果，安非他命呈現陰性反應、甲基安非他命則呈現陽性反應
    ，揆諸前述，足認被告所施用者為甲基安非他命，而非安非
    他命，是檢察官此部分認定，尚有未洽，應予更正。
六、應適用之法條：刑事訴訟法第455 條之4 第2 項、第455 條
    之8 ，毒品危害防制條例第10條第1 項、第2 項、第18條第
    1 項前段，刑法第11條、第56條、第47條、第51條第5 款。
七、本判決除有刑事訴訟法第455 條之4 第1 項第1 款、第2 款
    、第4 款、第6 款、第7 款所定情形之1 ，或違反同條第2
    項規定者外，不得上訴。
八、如不服本件判決，得自收受判決送達之日起10日內，向本院
    提出上訴書狀，上訴於第二審法院。
本案經檢察官張啟聰到庭執行職務。
中    華    民    國    95    年     1    月    12    日
                  刑事第十二庭   法  官  陳  雪  玉
以上正本證明與原本無異。
如不服本判決，應於判決送達後10日內向本院提出上訴狀（應附
繕本），上訴於臺灣高等法院。
                                 書記官  戴  育  萍
中    華    民    國    95    年    1     月    16    日
附錄法條：
毒品危害防制條例第10條第1 項、第2 項
施用第一級毒品者，處 6 月以上 5 年以下有期徒刑。
施用第二級毒品者，處 3 年以下有期徒刑。


司法院資訊處製作；財團法人民間司法改革基金會備份。
